【裁判字號】    95,訴,1544
【裁判日期】    950907
【裁判案由】    毒品危害防制條例
【裁判全文】
臺灣桃園地方法院刑事判決              95年度訴字第1544號
公  訴  人  台灣桃園地方法院檢察署檢察官
被      告  甲○○
                    弄6號
上列被告因違反毒品危害防制條例案件，經檢察官提起公訴（95
年度毒偵字第2018號），嗣於本院準備程序進行中，被告就被訴
事實為有罪之陳述，經本院告知簡式審判程序意旨，並聽取公訴
人及被告之意見後，本院合議庭裁定改由受命法官獨任依簡式審
判程序審理，並判決如下：
    主  文
廖清芳施用第一級毒品，累犯，處有期徒刑拾月。扣案第一級毒
品海洛因貳拾柒包（淨重肆點伍零肆公克）沒收銷燬之、扣案包
裝海洛因用之空袋貳拾柒只（重伍點伍捌公克）、針筒壹支，均
沒收。
    事  實
一、甲○○於民國八十七年間，因違反毒品危害防制條例案件，
    經本院以八十七年度毒聲字第三二０八號裁定送觀察、勒戒
    後，認無繼續施用之傾向，並經台灣桃園地方法院檢察署檢
    察官以八十七年偵字第一七七五四號為不起訴處分；於八十
    九年間，復因施用違反毒品危害防制條例案件，經本院以八
    十九年度毒聲字第五五０九號裁定送觀察、勒戒後，認有繼
    續施用之傾向，經本院以八十九年度毒聲字第六六七一號裁
    定令入戒治處所施以強制戒治，而於九十一年四月二十六日
    強制戒治期滿，並經本院以八十九年度訴字第一六一九號分
    別判處有期徒刑八月、五月，應執行有期徒刑一年確定，甫
    於九十二年四月二十六日執行完畢。詎仍未戒除毒癮，明知
    海洛因為毒品危害防制條例第二條第二項第一款所規定之第
    一級毒品，不得持有、施用，竟仍於九十五年四月一日十七
    時許，在其位於桃園縣桃園市○○里○○鄰○○街七三巷四
    弄六號之住處，以將海洛因置於注射針筒摻水注射之方式，
    施用海洛因一次，嗣於九十五年四月一日二十時十分許，為
    警於桃園縣桃園市○○路一三九一號前查獲，並扣得第一級
    海洛因二十七包（淨重四點五０四公克，包裝重五點五八公
    克）及其所用預備供施用海洛因所用之針筒一支。
二、案經桃園縣政府警察局桃園分局報請台灣桃園地方法院檢察
    署檢察官偵查後起訴，經本院合議庭裁定以簡式審判程序審
    理。
    理  由
一、本案被告甲○○所犯之罪，並非法定刑為死刑、無期徒刑或
    最輕本刑三年以上有期徒刑之罪，亦非高等法院管轄第一審
    之案件，而被告於準備程序中就被訴事實已為有罪之陳述，
    經本院告知簡式審判程序之旨，並聽取被告與公訴人之意見
    後，本院合議庭乃依刑事訴訟法第二百七十三條之一第一項
    規定，裁定由受命法官獨任進行簡式審判程序，合先敘明。
二、上開犯罪事實，業據被告於本院審理時坦承不諱，又被告於
    前述時間為警查獲時，經警採集其尿液送驗之結果，確呈及
    嗎啡類陽性反應（海洛因施用後經代謝以嗎啡狀態排出體外
    ），有桃園縣政府警察局桃園分局被採尿人姓名編號對照表
    、台灣檢驗科技股份有限公司九十五年四月二十日濫用藥物
    尿液檢驗報告各一份附卷可稽（見台灣桃園地方法院檢察署
    九十五年度毒偵字第二一０八號偵查卷宗第二十、四四頁）
    ，此外扣案之白色粉末二十七包（淨重四點五０四公克，包
    裝重五點五八公克）經送鑑驗，含第一級毒品海洛因成分，
    有法務部調查局九十五年五月二日調科壹字第０八００一一
    一二三號鑑定通知書一紙在卷可佐（見同上卷宗第六一頁）
    ，並有扣案其所用預備供施用海洛因所用之針筒一支可資佐
    憑。是被告上開自白確與事實相符，足堪認定。本案事證明
    確，被告犯行洵堪認定，應予依法論科。
三、論罪科刑之依據：
  （一）被告行為後，刑法於九十四年二月二日修正公布，於九
        十五年七月一日施行。按行為後法律有變更者，適用行
        為時之法律，但行為後之法律有利於行為人者，適用最
        有利於行為人之法律，現行刑法第二條第一項定有明文
        。刑法第二條本身雖經修正，但刑法第二條既屬適用法
        律之準據法，本身尚無比較新舊法之問題，應一律適用
        裁判時之現行刑法第二條規定以決定適用之刑罰法律，
        核先敘明。又以本次刑法修正之比較新舊法，應就罪刑
        有關之共犯、未遂犯、想像競合犯、牽連犯、連續犯、
        結合犯，以及累犯加重、自首減輕暨其他法定加減原因
        （如身分加減）與加減例等一切情形，綜其全部罪刑之
        結果而為比較（參見最高法院九十五年度第八次刑庭會
        議決議）。經查，刑法第四十七條累犯之規定，於九十
        四年一月七日修正、九十五年七月一日施行前之規定為
        ：「受有期徒刑之執行完畢，或受無期徒刑或有期徒刑
        一部之執行而赦免後，五年以內再犯有期徒刑以上之罪
        者，為累犯，加重本刑至二分之一。」，現行刑法之規
        定則為：「受徒刑之執行完畢，或一部之執行而赦免後
        ，五年以內故意再犯有期徒刑以上之罪者，為累犯，加
        重本刑至二分之一。第九十八條第二項關於因強制工作
        而免其刑之執行者，於受強制工作處分之執行完畢或一
        部之執行而免除後，五年以內故意再犯有期徒刑以上之
        罪者，以累犯論」，現行刑法雖將累犯之要件限縮至須
        「故意」再犯始有累犯之適用，惟本件被告所違反毒品
        危害防制條例第十條第一項之施用第一級毒品罪係故意
        犯，修正後之刑法並未有利於被告，揆諸前揭最高法院
        決議及修正後刑法第二條第一項前段、後段規定之「從
        舊、從輕」原則，自應全部適用被告行為時之法律，即
        修正前刑法之相關規定予以論處。又刑法第三十八條沒
        收之規定亦於九十四年一月七日修正公布，並於九十五
        年七月一日施行，按從刑附屬主刑，除法律有特別規定
        外，依主刑所適用之法律（最高法院九十五年第八次刑
        庭會議決議參照），沒收為從刑之一種，本件依修正後
        刑法第二條第一項之規定就主刑比較結果，應適用修正
        後之法律，已如前述，依從刑附屬於主刑之原則，自不
        得就新舊法予以割裂適用，應一律適用修正後之法律。
  （二）核被告所為，係違反毒品危害防制條例第十條第一項之
        施用第一級毒品海洛因罪。其施用前後持有第一級毒品
        之低度行為，為其施用第一級毒品之高度行為所吸收，
        不另論罪。被告曾因違反毒品危害防制條例案件，經本
        院以八十九年度訴字第一六一九號分別判處有期徒刑八
        月、五月，應執行有期徒刑一年確定，甫於九十二年四
        月二十六日執行完畢，此有卷附台灣高等法院被告前案
        紀錄表可按，其受有期徒刑之執行完畢，五年以內再犯
        有期徒刑以上之罪，為累犯，依修正前刑法第四十七條
        加重其刑。爰審酌被告犯罪之目的、動機、手段、被告
        前有施用毒品素行、被告之品行、犯罪所生損害及被告
        犯罪後於本院審理中坦承不諱之態度等一切情狀，量處
        如主文所示之刑，以示懲儆。扣案之白粉二十七包（淨
        重四點五０四公克），係本案查獲之毒品，業如前述，
        依毒品危害防制條例第十八條第一項前段規定，諭知沒
        收銷燬。另包裝上開海洛因之透明塑膠袋二十七個（重
        五點五八公克），為被告所有供犯罪所用之物，而扣案
        之針筒一支，未經使用，為被告所有預備施用毒品所用
        之物，業據被告供述屬實（見本院簡式審判筆錄第四頁
        ），爰依修正前刑法第三十八條第一項第二款宣告沒收
        。
據上論斷，依刑事訴訟法第二百七十三條之一第一項、第二百九
十九條第一項前段，毒品危害防制條例第十條第一項、第十八條
第一項前段，九十五年七月一日修正施行後刑法第二條第一項前
段、第十一條前段、修正前刑法第四十七條、第三十八條第一項
第二款，判決如主文。
本案經檢察官蔡孟利到庭執行職務。
中    華    民    國    95    年    9     月    7     日
                  刑事第一庭    法  官  王耀興
以上正本證明與原本無異。
如不服本判決，應於判決送達後10日內向本院提出上訴狀（應附
繕本），上訴於臺灣高等法院。
                                書記官  劉晨輝
中    華    民    國    95    年    9     月    7     日
附錄本案論罪科刑法條全文
毒品危害防制條例第十條：
施用第一級毒品者，處六月以上五年以下有期徒刑。
施用第二級毒品者，處三年以下有期徒刑。


司法院資訊處製作；財團法人民間司法改革基金會備份。
